# 限制性股票派发现金股利

提问人：yayu197777 时间：2016-06-14 09:41:03
请教版主，根据《企业会计准则解释第 7 号》的通知，现金股利可撤销情况下，对于预计未来可解锁限制性股票持有者，上市公司应分配给限制性股票持有者的现金股利应当作为利润分配进行会计处理，借记“利润分配——应付现金股利或利润”科目，贷记“应付股利——限制性股票股利”科目；实际支付时，借记“应付股利——限制性股票股利”科目，贷记“银行存款”等科目；同时，按分配的现金股利金额，借记“其他应付款——限制性股票回购义务”等科目，贷记“库存股”科目；股权激励方案是分三年解锁，请问一下“借记“其他应付款——限制性股票回购义务”等科目，贷记“库存股””分录何时可以转回，因为发放的现金股利是按照认购的全部限制性股票计算的，不是按当年解锁的限制性股票为基础计算的，是三年解锁期满才能做反方向分录冲回吗，还是按当年解锁的部分逐步冲回？

回答人：chenyiwei
可以随着限制性股票的逐步解锁（回购义务解除，现金股利撤销的可能性消除）而逐步转回该笔分录，不用到整个股权激励计划全部结束时一次性处理。

提问人：zhs7403 时间：2016-06-14 20:34:03
陈老师，分红的按您说的没问题，比如 3 年，每次解锁1/3，第一次解锁后将分红确认的借记“其他应付款——限制性股票回购义务”等科目，贷记“库存股，转回1/3。但是原授予日确认的 借：库存股 贷：其他应付款—限制性股票回购义务 即作为债务工具看待，这部分在授予日确认的借：库存股 贷：其他应付款—限制性股票回购义务是否也是转回1/3?实际转回时需要考虑 2 者合并后的金额转回1/3?

回答人：chenyiwei
也是同时转回1/3（即限制性股票回购义务解除的部分，相应转回负债）。